臺灣板橋地方法院民事判決　　　　　　　　　　　　　九十三年度婚字第二九七號
　　原　　　告　乙○○
　　被　　　告　甲○○
右當事人間請求確認婚姻關係不存在事件，本院判決如左：
    主  文
原告之訴駁回。
訴訟費用由原告負擔。
    事  實
甲、原告方面：
    聲明、陳述及證據詳如民事起訴狀所載（如附件）。
乙、被告方面：
    本件未經言詞辯論，被告爰未提出任何聲明或陳述。
    理　　由
一、按原告之訴，依其所訴之事實，在法律上顯無理由者，法院得不經言詞辯論，逕
    以判決駁回之，民事訴訟法第二百四十九條第二項定有明文。
二、次按婚姻無效或成不成立之訴，就其訴之原因事實本乃應以該夫妻雙方就該結婚
    之實體成立要件或生效要件有所欠缺，而致生有該婚姻是否無效或不成立之情為
    要，否則如該夫妻雙方就該結婚之要件，一方具有結婚真意，而僅係因被騙有遭
    他方為詐欺而結婚之情者，則依該民法第九百九十七條之規定即屬該婚姻是否得
    撤銷之問題，意即依該民法第九百九十七條之規定：「因被詐欺或脅迫而結婚者
    ，得於發現詐欺或脅迫終止後，六個月內向法院請求撤銷之。」，此觀上開法條
    規定自明。經查本件原告起訴請求「確認原告與被告之婚姻不存在」，就其狀載
    之原因事實，無非係以兩造於民國八十九年十月十八日結婚，然被告於八十九年
    十月二十日返回大陸後又與大陸人士王長信在家鄉結婚，而原告於九十一年六月
    十日以團聚名義申請被告於九十一年八月十六日入境台灣，十月二十三日接獲中
    共石宙警察派出所通知後始知受騙，經原告問被告動機後，始知被告是藉結婚為
    名行來台打工之實等為憑，此有原告起訴狀足憑。從而以上開原告主張，姑不論
    該被告後與大陸人士再婚之效力為何，然就該兩造之前結婚，依該原告主張縱有
    其與被告結婚，遭被告係以藉來台打工為名而騙之締結婚姻，揆依前開說明亦應
    於該發現被詐欺後六個月內為之為是，而本件原告所為起訴聲明為確認婚姻不存
    在，本有不當。況依前開法條說明，就該撤銷婚姻之提起，亦與該本件原告九十
    三年二月二十四日起訴顯已逾上揭開法條所示六個月之除斥期間，從而本院經該
    準備程序後，被告雖未到庭，然就該原告所載訴之原因事實要為顯無理由，依法
    爰由本院不經言詞辯論，予以判決駁回。
三、結論：本件原告之訴為無理由，依民事訴訟法民事訴訟法第二百四十九條第二項
    ，第七十八條，判決如主文。
中　　　華　　　民　　　國　　九十三　　年　　五  　　月　   十九   　　日
                                    臺灣板橋地方法院家事法庭
                                      法　　　官　楊志勇
右為正本係照原本作成
如對本判決不服須於判決送達後二十日內向本院提出上訴狀，並繳交上訴裁判費新台
幣四千五百元。
中　　　華　　　民　　　國　　九十三　　年　　五  　　月　   二十一 　　日
                                      法院書記官　林政佑
